【裁判字號】    92,訴,1870
【裁判日期】    920829
【裁判案由】    搶奪等
【裁判全文】
臺灣板橋地方法院刑事判決                        九十二年度訴字第一八七號
    公  訴  人  臺灣板橋地方法院檢察署檢察官
    被      告  丙○○
右列被告因搶奪等案件，經檢察官提起公訴（九十二年度偵字第一四二四四號），本
院判決如左：
    主  文
丙○○連續意圖為自己不法之所有，而搶奪他人之動產，累犯，處有期徒刑拾月。
扣案之鑰匙壹支沒收。
    事  實
一、丙○○前於民國（下同）八十四年間，因傷害案件，經臺灣高等法院判處有期徒
    刑一年確定；另於八十五年間，因違反麻醉藥品管理條例及藥事法案件，經臺灣
    臺北地方法院分別判處有期徒刑六月及五月，合併定其應執行有期徒刑十月確定
    ，又因竊盜案件，經本院判處有期徒刑五月確定，經檢察官聲請就上述三罪合併
    定其應執行刑有期徒刑一年一月。上開案件自八十五年四月六日開始接續執行，
    指揮書執畢日期為八十七年五月五日，迄八十六年三月七日起獲准假釋出獄（下
    稱前案假釋）。其又於八十七年間，因竊盜案件，經本院判處有期徒刑八月，並
    經臺灣高等法院駁回上訴確定；另因違反藥事法等案件，經臺灣高等法院於八十
    八年六月十一日判處有期徒刑四月確定。上開二案自八十九年一月十日起開始接
    續執行，指揮書執畢日期為九十年一月十日，後再接續前案假釋經撤銷之殘刑一
    年一月六日，迄九十年三月十五日又經假釋出獄，並於九十一年一月十七日假釋
    期滿執行完畢（構成累犯）。猶不知悔改，竟基於意圖為自己不法所有之概括犯
    意，先於九十二年七月二十二日，在臺北縣板橋市後埔地區某地，以自備之鑰匙
    竊取不詳之人所有，車牌號碼不詳之機車一部後，於同日上午八時五十分許，騎
    乘該機車，在臺北縣板橋市○○街、忠孝路路口，趁乙○○不及防備之際，從後
    搶奪乙○○所有置放在腳踏車手把上之黑色皮包一只（內有金融卡、信用卡、身
    分證、健保ＩＣ卡、票號ＡＥ0000000號、面額新臺幣〈下同〉二萬元支
    票一張、現金八千八百元），得手後將所騎乘之上開機車棄於臺北縣板橋市○○
    路一七二號迪思奈保齡球館前。其後又於九十二年七月二十四日下午五時十分許
    ，在臺北縣板橋市○○○路○段十九號「亞東醫院停車場內」，以自備鑰匙竊取
    丁○○所有，車牌號碼ＦＡＢ─七八九號機車一部後，於九十二年七月二十五日
    上午十時二十分許，在臺北縣板橋市○○街附近，騎乘前揭竊得之ＦＡＢ─七八
    九號機車，趁甲○○不及防備之際，從後搶奪甲○○所有置於腳踏車籃內之手提
    包一只（內有手機一支、鑰匙一串、現金六百元），得手後即騎乘該車加速逃逸
    ，並於九十二年七月二十五日上午十時四十分許，行經臺北縣土城市○○街與延
    吉路口時，高速闖越紅燈，為員警察覺有異進行追捕，直至臺北縣板橋市○○路
    七四巷四弄十二號前，為警攔停查獲，並扣得丙○○搶奪甲○○之手提包一只（
    內有手機一支、鑰匙一串、現金六百元）、乙○○所有之上開支票一張、丙○○
    所有供其竊盜所用之鑰匙一支。
三、案經乙○○訴由臺北縣政府警察局土城分局報請臺灣板橋地方法院檢察署檢察官
    偵查起訴。
    理  由
一、右揭事實，業據被告丙○○於警訊、偵查及本院審理中坦承不諱，核與告訴人乙○○、被害人丁○○、甲○○於警訊中所指述之情節相符，並有被告搶奪被害人
    甲○○之手提包一只（內含有之手機一支、鑰匙一串、現金六百元）、搶奪告訴
    人乙○○所有之上開支票一張、竊得之被害人丁○○機車一部（業經分別發還被
    害人甲○○、告訴人乙○○、被害人丁○○，有贓物領據三件附卷可稽）及被告
    所有供其竊盜所用之鑰匙一支扣案足資佐證，足認被告自白與事實相符。本案事
    證明確，被告犯行洵堪認定，應依法論科。
二、核被告丙○○所為，係犯刑法第三百二十條第一項竊盜罪、第三百二十五條第一
    項之搶奪罪。公訴意旨雖未論及被告第一次竊盜犯行部分，惟此部分與公訴人起
    訴之犯罪事實，有連續犯、牽連犯裁判上一罪之關係，為起訴效力所及，本院自
    得加以審究。被告先後二次竊盜、二次搶奪之犯行，時間緊接，所犯分別為構成
    犯罪要件相同之罪名，顯係基於概括犯意反覆為之，均為連續犯，依刑法第五十
    六條規定，分別論以一罪，並均加重其刑。被告所犯上開二罪間，有方法結果之
    牽連關係，依刑法第五十五條規定，應從較重之搶奪罪處斷。查被告前有如事實
    欄所載犯罪科刑暨執行情形，有臺灣高等法院被告全國前案紀錄表附卷足參，其
    於有期徒刑執行完畢後五年內，再犯有期徒刑以上刑之本罪，為累犯，應依刑法
    第四十七條之規定，加重其刑，並遞加重之。爰審酌被告連續騎乘機車當街公然
    搶奪他人財物之犯罪手段、犯罪所生之危害非輕、及其素行、犯罪之動機、目的
    、犯罪後坦承犯行尚有悔意等一情狀，量處如主文所示之刑。扣案之鑰匙一支，
    為被告所有，供其犯罪所用之物，業據被告供明在卷，爰依刑法第三十八條第一
    項第二款規定宣告沒收之。至另扣案之現金九千三百元，係被告為警查獲時所扣
    得之一萬八千一百元之一部分（其中八千八百元業經被告償還告訴人乙○○，有
    贓物領據足參，故僅剩九千三百元扣案），被告供稱該現金為其母所給與等語，
    又查無證據證明係被告犯本案之罪所得之物，爰不予宣告沒收，附此敘明。
據上論斷，應依刑事訴訟法第二百九十九條第一項前段，刑法第五十六條、第三百二
十條第一項、第三百二十五條第一項、第五十五條、第四十七條、第三十八條第一項
第二款，罰金罰鍰提高標準條例第一條前段，判決如主文。
本案經檢察官葉志飛到庭執行職務。
中      華      民      國    九十二    年      八      月    二十九    日
                                      臺灣板橋地方法院刑事第四庭
                                          法  官  白  光  華
右正本證明與原本無異。
如不服本判決，應於判決送達後十日內，向本院提出上訴狀。
                                          書記官  陳  靜  怡
中      華      民      國    九十二    年      八      月    二十九    日
附錄本案論罪科刑法條全文：
中華民國刑法第三百二十條
 (普通竊盜罪、竊佔罪)
意圖為自己或第三人不法之所有，而竊取他人之動產者，為竊盜罪，處五年以下有期
徒刑、拘役或五百元以下罰金。
意圖為自己或第三人不法之利益，而竊佔他人之不動產者，依前項之規定處斷。
前二項之未遂犯罰之。
中華民國刑法第三百二十五條
 (普通搶奪罪)
意圖為自己或第三人不法之所有，而搶奪他人之動產者，處六月以上五年以下有期徒
刑。
因而致人於死者，處無期徒刑或七年以上有期徒刑，致重傷者，處三年以上十年以下
有期徒刑。
第一項之未遂犯罰之。


司法院資訊處製作；財團法人民間司法改革基金會備份。
